Inventaris van het archief van het Nederlands Beheersinstituut, beheersdossiers beginnend met de letters X, Y en Z
Nationaal Archief, Den Haag
- Serie 'Zwaaf, A. - Zymni, F.'
  - Zwerver, A., Leeuwarden, 199988
  - Zwerver, C., Leeuwarden, 203059
  - Zwerver, C., Leeuwarden [PE38 218], ---
    Onderdeel van een omslag met meerdere dossiers. Deze omslag is aan te vragen via archiefinventaris 2.09.16.02, inventarisnummer 3675, ten name van Beeksma, M.
  - Zwerver, D., Leeuwarden, 203060
  - Zwerver, J., Leeuwarden, 203061
  - Zwerver, J.M., Wassenaar [PE2 2685], ---
    Onderdeel van een omslag met meerdere dossiers. Deze omslag is aan te vragen via archiefinventaris 2.09.16.02, inventarisnummer 2141, ten name van Berge, W. van den
  - Zwerver, P., Abcoude, 203062
  - Zwerver, W.A., Amsterdam, 203027
  - Zweserijn, C.J., Alphen, 203028
  - Zwet, J. van, Wassenaar, 203029
  - Zwet, J. van, Wassenaar [PD2 704], ---
  - Zwet, J.M. van der, Rotterdam, 203030
  - Zwet, J.M.C. van, Wateringen, 199999
  - Zwet, W.J. van, Den Haag, 203031
  - Zwetenhorst, G.J., Den Haag [DN 1743], ---
    Onderdeel van een omslag met meerdere dossiers. Deze omslag is aan te vragen via archiefinventaris 2.09.16.01, inventarisnummer 2064, ten name van Algemene Nederlandse Bedrijfsbond in de Mijnindustrie
  - Zwets-Kolff, C.C., Sleeuwijk, 203032
  - Zwetsloot, C.J., Leiden, 203096
  - Zweverink, A., Rotterdam, 203136
  - Zweytzer, L.C., Amsterdam, 203138
  - Zwezerijn, C.A., Utrecht [DM 14], ---
    Onderdeel van een omslag met meerdere dossiers. Deze omslag is aan te vragen via archiefinventaris 2.09.16.01, inventarisnummer 2641, ten name van Aikens, A.
  - Zwick, A., Rotterdam, 203139
  - Zwick, A., Rotterdam [PD3 1460], ---
  - Zwick, C.F.W., Lahr, 203140
  - Zwick, M., Den Haag, 198761
  - Zwick, S. [WF 1438], ---
  - Zwick, S., Haarlem [WFV 4390], ---
    Onderdeel van een omslag met meerdere dossiers. Deze omslag is aan te vragen via archiefinventaris 2.09.16.03, inventarisnummer 5752, ten name van Duda, E.
  - Zwickauer (Machinefabriek), Alkmaar [DS 5514], ---
  - Zwickhardt, H.J.C., Bussum, 203141
  - Zwiebel, C.B., Winterswijk, 203142
  - Zwieberg-Waller, M.E.A., Amersfoort, 203143
  - Zwieberg-Waller, M.E.A., Amersfoort [PE54 4538], ---
  - Zwieberg-Waller, M.E.A., Amersfoort [WFV 2839], ---
  - Zwienen, J.A. van, Krimpen aan den IJssel, 203144
  - Zwienen, P. van, Den Haag, 203145
  - Zwienen, P. van, Den Haag [PE2 1951], ---
    Onderdeel van een omslag met meerdere dossiers. Deze omslag is aan te vragen via archiefinventaris 2.09.16.01, inventarisnummer 2124, ten name van As-van Haarst, C.M.L. van
  - Zwienen, W.C. van, Krimpen aan de Lek, 203146
  - Zwienen, W.C. van, Krimpen aan de Lek [PD26 33], ---
    Onderdeel van een omslag met meerdere dossiers. Deze omslag is aan te vragen via archiefinventaris 2.09.16.02, inventarisnummer 4962, ten name van Berg, J. van der
  - Zwienenberg, J.R., Den Haag [DM 375], ---
  - Zwienenberg-te Witt, M.C., Arnhem, 203095
  - Zwiep, C., Hoogeveen, 203094
  - Zwier, C., IJmuiden, 203093
  - Zwier, H.H., Brunssum, 203092
  - Zwier, J., IJmuiden, 203063
  - Zwier, J., Amsterdam, 203091
  - Zwier, J., IJmuiden [PE28 1262], ---
  - Zwier, K.A.H., Amsterdam [PE1 3498], ---
    Onderdeel van een omslag met meerdere dossiers. Deze omslag is aan te vragen via archiefinventaris 2.09.16.02, inventarisnummer 3311, ten name van Brenner, F.
  - Zwier, M., Amstelveen, 203064
  - Zwier, W., Amsterdam, 203065
  - Zwierenberg, J.H., De Steeg, 203066
  - Zwierenberg, J.H., De Steeg [PE8 520], ---
  - Zwiers en Zn., W. Fa., Hoogeveen [PD11 340], ---
    Onderdeel van een omslag met meerdere dossiers. Deze omslag is aan te vragen via archiefinventaris 2.09.16.02, inventarisnummer 4889, ten name van Botter, B.
  - Zwiers, A., Den Haag, 203067
  - Zwiers, A., Klijndijk, 203068
  - Zwiers, A., Sassenheim, 203069
  - Zwiers, A., Haarlem [DN 279], ---
  - Zwiers, A., Venlo [PE21 1546], ---
    Onderdeel van een omslag met meerdere dossiers. Deze omslag is aan te vragen via archiefinventaris 2.09.16.02, inventarisnummer 2532, ten name van Brokken, H.A.
  - Zwiers, E., Voorburg, 203070
  - Zwiers, G., Woerden, 203071
  - Zwiers, G., Den Haag, 203121
  - Zwiers, H., Gasselte, 203122
  - Zwiers, H., Utrecht, 203123
  - Zwiers, J., Exloo, 203124
  - Zwiers, J., Roswinkel, 203125
  - Zwiers, J., Smilde, 203126
  - Zwiers, J., Roswinkel [PD27 2382], ---
    Onderdeel van een omslag met meerdere dossiers. Deze omslag is aan te vragen via archiefinventaris 2.09.16.01, inventarisnummer 5023, ten name van Andagt, L.M.
  - Zwiers, K., Gronau [DS 5136], ---
  - Zwiers, L., Vriescheloo, 203100
  - Zwiers, L., Nieuw-Buinen, 203127
  - Zwiers, L., Valthe, 203128
  - Zwiers, M., Utrecht, 203101
  - Zwiers, P., Den Haag, 203102
  - Zwiers, W., Gasselte, 203103
  - Zwiers, W., Hoogeveen, 203104
  - Zwiers, W., De Wijk [PD51 80], ---
    Onderdeel van een omslag met meerdere dossiers. Deze omslag is aan te vragen via archiefinventaris 2.09.16.02, inventarisnummer 5108, ten name van Bellotto, G.B.
  - Zwiers, W. (Vleeschhouwerij), De Wijk, 203105
  - Zwiers-Vos, H., Gasselte [PE27 2405], ---
    Onderdeel van een omslag met meerdere dossiers. Deze omslag is aan te vragen via archiefinventaris 2.09.16.02, inventarisnummer 3419, ten name van Bakels, R.
  - Zwierstra, A., Donkerbroek, 203055
  - Zwierstra, S., Leeuwarden, 203056
  - Zwierzina, O., Wien, 203378
  - Zwierzina-Sevcik, O., Wien [WE 8405], ---
    Onderdeel van een omslag met meerdere dossiers. Deze omslag is aan te vragen via archiefinventaris 2.09.16.01, inventarisnummer 6488, ten name van Aschkenasy-Rothschild, E.S.
  - Zwierzycki, J., Wroclaw, 203447
  - Zwieserijn, G., Rhenen, 203502
  - Zwieten de Blom, J.M., Den Haag [PE2 2609], ---
    Onderdeel van een omslag met meerdere dossiers. Deze omslag is aan te vragen via archiefinventaris 2.09.16.01, inventarisnummer 2140, ten name van Arich, K.
  - Zwieten de Blom, P.C. van [PE2 1834], ---
  - Zwieten, A. van, Delft, 203503
  - Zwieten, A. van, Rotterdam, 203504
  - Zwieten, A. van, Rotterdam, 203505
  - Zwieten, B. van, Alphen aan den Rijn, 201524
  - Zwieten, C. van, Den Haag, 201525
  - Zwieten, G. van, Rotterdam, 201522
  - Zwieten, G.W. van, Rotterdam, 201523
  - Zwieten, H. van, Delft, 201526
  - Zwieten, J. van, Amsterdam, 201527
  - Zwieten, J. van, Rotterdam, 201528
  - Zwieten, J. van, Rotterdam, 201529
  - Zwieten, J.A., Rotterdam, 201530
  - Zwieten, W. van (I), Rotterdam, 203109
  - Zwieten, W. van (II), Rotterdam, 203110
  - Zwieten-de Blom, J., Den Haag, 203129
  - Zwieten-Mout, C. van, Rotterdam, 203130
  - Zwieteren, H.B. van, Leiden, 203131
  - Zwietering, A. van, Sprang-Capelle, 203132
  - Zwietering, B., Sprang, 203133
  - Zwietering, C. van, Amsterdam, 203134
  - Zwietering, J. van, Sprang-Capelle, 203176
  - Zwietering, J. van, Sprang-Capelle [PE58 7], ---
    Onderdeel van een omslag met meerdere dossiers. Deze omslag is aan te vragen via archiefinventaris 2.09.16.03, inventarisnummer 4043, ten name van Deahnem, A.F.A.H.G.
  - Zwietering, J.P. van, Hilversum, 203135
  - Zwietering, P., Sprang-Capelle, 203177
  - Zwiggelaar, L., Hoogeveen, 203178
  - Zwijger, P.W. de, Leiden, 203112
  - Zwijghuizen, C., Bennebroek, 203113
  - Zwijnen, J.A., Nijmegen, 203114
  - Zwijnen, J.A., Nijmegen [PE43 533], ---
  - Zwijnen-ten Have, G., Enschede [PE23 2205], ---
    Onderdeel van een omslag met meerdere dossiers. Deze omslag is aan te vragen via archiefinventaris 2.09.16.05, inventarisnummer 2595, ten name van Gorkum-Moerdijk, M. van
  - Zwijnenberg, B., Winterswijk, 203115
  - Zwijnenberg, D.W., Colmschate [PD65 211], ---
  - Zwijnenberg, G., Enschede, 203116
  - Zwijnenberg, G. (Hotel), Enschede, 203117
  - Zwijnenberg, M.J., Winterswijk, 203184
  - Zwijnenburg, H., Den Haag, 203186
  - Zwijnenburg, M., Dordrecht, 203185
  - Zwijnenburg-Singel, M., Den Haag, 203187
  - Zwijnenburg-Singel, M., Den Haag [WFG 1828], ---
    Onderdeel van een omslag met meerdere dossiers. Deze omslag is aan te vragen via archiefinventaris 2.09.16.01, inventarisnummer 5433, ten name van Amon, E.J.
  - Zwijsen, C.A., Den Haag, 203188
  - Zwijsen, G.A.A.M., Eindhoven, 203189
  - Zwijsen, G.A.A.M., Eindhoven, 203191
  - Zwijsen, M.J., Amsterdam, 203190
  - Zwikker, D., Zaandam, 203179
  - Zwikker, W., Amsterdam, 203180
  - Zwikstra, F.K., Beverwijk, 203181
  - Zwillenberg, G.W., Blaricum [WF 2020], ---
    Onderdeel van een omslag met meerdere dossiers. Deze omslag is aan te vragen via archiefinventaris 2.09.16.02, inventarisnummer 6552, ten name van Bergefurt, R.
  - Zwillenberg, H.G., Amsterdam, 203182
  - Zwilling, A.R., Hengelo [WFV 6499], ---
  - Zwilling-de Ruyter, A.R., Hengelo [PE10 2949], ---
    Onderdeel van een omslag met meerdere dossiers. Deze omslag is aan te vragen via archiefinventaris 2.09.16.04, inventarisnummer 2390, ten name van Elferink, H.J.
  - Zwilling-Zerner, N., Genua [PE67 4534], ---
    Onderdeel van een omslag met meerdere dossiers. Deze omslag is aan te vragen via archiefinventaris 2.09.16.01, inventarisnummer 4331, ten name van Adamheid, H.
  - Zwinderman, H., Exloërkijl, 203183
  - Zwinderman, T., Exloërmond, 203151
  - Zwing, E.J., Hengelo, 203152
  - Zwingenberg-Nilessen, H., Bad Kvsen, 203153
  - Zwirner, E., Heemstede, 203154
  - Zwirner, E.K.A.W., Mönchengladbach [WE 8993], ---
    Onderdeel van een omslag met meerdere dossiers. Deze omslag is aan te vragen via archiefinventaris 2.09.16.02, inventarisnummer 6520, ten name van Becker, M.
  - Zwirner-Nowak, M., Heemstede [WFV 2222], ---
    Onderdeel van een omslag met meerdere dossiers. Deze omslag is aan te vragen via archiefinventaris 2.09.16.01, inventarisnummer 5636, ten name van Ameln, A.J. van
  - Zwirnerei und Nahfadenfabrik, Göggingen [WE 7738], ---
  - Zwissler, C.F., Neede, 203155
  - Zwitrzika, O., Wien [PD14 149], ---
    Onderdeel van een omslag met meerdere dossiers. Deze omslag is aan te vragen via archiefinventaris 2.09.16.01, inventarisnummer 4911, ten name van Aalst, L.B.M. van
  - Zwitser, J., Katwijk aan Zee, 203157
  - Zwitser, J., Katwijk [PE2 1640], ---
    Dit dossier betreft ook: Katwijk, gemeente, Burgemeester en Wethouders
  - Zwitser, L., Katwijk aan Zee, 203158
  - Zwitser, T., 203159
  - Zwitserlood, C., Nijmegen, 203160
  - Zwitsersche Maatschappij van Levensverzekering en Lijfrente, Zürich [DS 403], ---
    Onderdeel van een omslag met meerdere dossiers. Deze omslag is aan te vragen via archiefinventaris 2.09.16.01, inventarisnummer 2765, ten name van Algemeene Friesche Levensverzekering Maatschappij
  - Zwitserse effecten ten name van vijanden, Amsterdam, 203221
  - Zwitserse procedures bij het Bundesgericht aanhangig gemaakt, Den Haag, 203222
  - Zwitzer, J., Rotterdam, 203223
  - Zwoferink, J., Rijssen, 203224
  - Zwol, A., Franeker, 203225
  - Zwol, B. van, Doorn, 203226
  - Zwol, B. van, Schiedam, 203227
  - Zwol, B. van, Schiedam, 203228
  - Zwol, B. van, Schiedam [PE3 776], ---
    Onderdeel van een omslag met meerdere dossiers. Deze omslag is aan te vragen via archiefinventaris 2.09.16.02, inventarisnummer 2231, ten name van Buren, G.L. van
  - Zwol, G. van, Raamsdonksveer, 203229
  - Zwol, H.B. van, Tijnje, 203230
  - Zwol, J. van, Helmond, 203231
  - Zwol, J.N. van, Helmond, 203147
  - Zwol, L. van, 203148
  - Zwol, N., Helmond, 203149
  - Zwol, R. van, Harlingen, 203150
  - Zwol, R. van, Leeuwarden [PD38 58], ---
  - Zwol, W. van, IJmuiden, 203161
  - Zwol, W. van, Brummen [PE10 2880], ---
    Onderdeel van een omslag met meerdere dossiers. Deze omslag is aan te vragen via archiefinventaris 2.09.16.02, inventarisnummer 2384, ten name van Borgmeyer, D.
  - Zwol-Kortland, M. van, Schiedam, 203162
  - Zwol-Profijt, E., Franeker, 203170
  - Zwolle, B.H., Laar, 198949
  - Zwolle, G. van, Laarwald, 203163
  - Zwolle, G. van, Laarwald [PD11 402], ---
    Onderdeel van een omslag met meerdere dossiers. Deze omslag is aan te vragen via archiefinventaris 2.09.16.02, inventarisnummer 4894, ten name van Brouwer, J.
  - Zwolle, J., Zwolle [PD65 241], ---
  - Zwolle, M., Westfalen, 203164
  - Zwolle, S., Nijmegen, 203165
  - Zwolle, S., Nijmegen, 203166
  - Zwollerkerspel, gemeente, Zwollerkerspel [DN 932], ---
    Onderdeel van een omslag met meerdere dossiers. Deze omslag is aan te vragen via archiefinventaris 2.09.16.01, inventarisnummer 2031, ten name van Assum-Heys, G. van der
    Dit dossier betreft ook: Boon, J.
  - Zwollo, G., Overschie, 203167
  - Zwolman, J., Enschede, 203168
  - Zwolman, J., Enschede [PD23 150], ---
    Onderdeel van een omslag met meerdere dossiers. Deze omslag is aan te vragen via archiefinventaris 2.09.16.02, inventarisnummer 4941, ten name van Boldt-van der Horst, E.
  - Zwolsche Wijnhandel, Zwolle, 203169
  - Zwolsman, R., Den Haag, 203111
  - Zwolsman, R., Den Haag, 203171
  - Zwolsman, R., Den Haag, 203172
  - Zymner, P., Heerlen, 203299
  - Zymni, F., Den Helder, 203300
  - Zymni, F., Den Helder [WFV 6718], ---
    Onderdeel van een omslag met meerdere dossiers. Deze omslag is aan te vragen via archiefinventaris 2.09.16.03, inventarisnummer 5879, ten name van Doll, A.F.